# 求助陈版。母公司对境外子公司的外币债权产生的汇兑损益，在合并层面如何处理

提问人：catcastle 时间：2019-05-27 16:52:33
母公司借给境外子公司一笔美元借款，母公司按照期末汇率对该债权重新计量、确认汇兑损益；子公司按照期末汇率把美元报表折算成人民币报表；合并时，债权和债务由于都是使用期末汇率计量，金额一致，完全抵消。那么，母公司针对债权确认的汇兑损益如何处理？
如果抵消，只能是财务费用汇兑损益和其他综合收益外币报表折算差额相抵消，理由是，产生汇兑损益的债权在合并报表中不存在，相应的汇兑损益也没有存在的理由；问题是，子公司的外币报表折算差额产生的原因是 “资产负债与所有者权益采用了不同的汇率折算”，与该笔债权没有任何直接关系，如果这样抵消的话，有点类似在 0 的基础上抵消 1 ，好像又不太合理。
针对这样的业务，到底应该怎样处理： 1 是母公司层面干脆不确认这笔债权汇兑损益，这样做不符合准则； 2 是母公司确认汇兑损益，在合并层面汇兑损益和外币报表折算差额相抵消； 3 是母公司确认汇兑损益，合并层面不抵消，直到该债权债务关系结束。

回答人：chenyiwei
要考虑在合并报表层面，该笔母公司提供给子公司的美元借款是否实质上构成 “对境外经营子公司的净投资”，例如母公司对被投资单位的长期债权，该债权没有明确的清收计划、且在可预见的未来期间不准备收回的，实质上构成对被投资单位的净投资。
如果是，则在合并报表层面，可将母公司个别报表层面就该笔债权确认的汇兑损益与子公司外币报表折算差额中的相应份额予以抵销。
如果不是，则母公司个别报表层面的汇兑损益和子公司报表的外币折算差额不能抵销。虽然在集团内部的债权债务已经抵销，但资源在记账本位币不同的组成部分之间转移还是在合并报表层面有损益和其他综合收益方面的影响的。